---
title: "Consultas de registros de pacientes con insuficiencia cardíaca"
author: "Irina Pérez Lescano | Ashly Salas Chavez"
format: html
editor: visual
toc: true
lang: es
theme: simplex
---

# Introducción
Esta página web consiste en una serie de consultas de un conjunto de datos sobre 299 registros de pacientes que sufrieron insuficiencia cardíaca, donde a cada paciente, se le consideraron 13 características clínicas (edad, sexo, si tenía anemia, si tenía diabetes, si fumaba, entre otras). Estos datos forman parte del artículo [Chicco, D., Jurman, G. Machine learning can predict survival of patients with heart failure from serum creatinine and ejection fraction alone. BMC Med Inform Decis Mak 20, 16 (2020)](https://bmcmedinformdecismak.biomedcentral.com/articles/10.1186/s12911-020-1023-5).

**Nota:** En el conjunto de datos hay varias variables booleanas con valor 0 o 1, donde 0 significa falso (no) y 1 significa verdadero (sí). Para la característica de sex, el 0 corresponde a  mujer y el 1 a  hombre.


# Carga de Paquetes

```{r}
#| label: carga-paquetes
#| message: false
#| warning: false

library(tidyverse)
library(knitr)
```

# Carga de datos

```{r}
#| label: carga-datos
#| message: false
#| warning: false

registros <- read.csv("heart_failure_clinical_records_dataset.csv")

```

# Consultas

## Consulta 1
Tabla de hombres mayores de 70 años, diabéticos y no anémicos, en orden descendente de edad.
Con las siguientes caracteristicas clinicas: 

- Sexo 
- Edad 
- Diabetes 
- Anemia 
- Presión arterial alta

```{r}
#| label: consulta-01
#| message: false
#| warning: false

 registros |>
   filter(age >= 70, sex == "1" & anaemia == "0" & diabetes == "1") |>
   select(age, sex, diabetes, anaemia, high_blood_pressure) |>
   arrange(desc(age)) |>
   kable() 
   
```

## Consulta 2
Tabla de todas las mujeres con fracción de eyección entre 20 (inclusive) y 25 (inclusive), en orden descendente de fracción de eyección.
Con las siguientes características clínicas:

- Sexo
- Fracción de eyección
- Anemia
- Diabetes

```{r}
#| label: consulta-02
#| message: false
#| warning: false

 registros |>
   filter(sex == "0" & ejection_fraction >= "20" & ejection_fraction <= "25" ) |>
   select(ejection_fraction, sex, anaemia, diabetes) |>
   arrange(desc(ejection_fraction)) |>
   kable() 
   
```

## Consulta 3
Tabla del promedio de creatinina sérica de pacientes sobrevivientes y de pacientes fallecidos.

```{r}
#| label: consulta-03
#| message: false
#| warning: false

registros |>
  group_by(DEATH_EVENT) |>
  summarize(
    serum_creatinine_mean = mean(serum_creatinine, 1 ),
    n = n()) |>
  kable()
```

## Consulta 4
Tabla del valor máximo de creatinina sérica de las mujeres que son anémicas o diabéticas.

```{r}
#| label: consulta-04
#| message: false
#| warning: false

registros |>
  filter(sex == "0", anaemia == "1" | diabetes == "1") |>
  group_by( sex, anaemia, diabetes) |>
  summarize(
    serum_creatinine_max = max(serum_creatinine)) |>
  kable()
```

